Minutes et répertoires du notaire Nicolas Charles LE PRÉVOST, janvier 1730 - décembre 1739 (étude I)
Archives nationales
- Répertoire(s) de Nicolas Charles LE PRÉVOST, 1730 - 1739; MC/RE/I/8 - MC/RE/I/9
  - Répertoire. 1730 - 1735, MC/RE/I/8
    - CHABANNES (Claude) § Inventaire après le décès de Claude CHABANNES, 10 février 1733
      inventaire après décès; Chabannes, Claude
    - COCHERY (Anne) veuve de DIOCHOU (Jean Baptiste) § Testament de Anne COCHERY, 4 mars 1733
      testament; Cochery, Anne
    - ROUSSEL (Jean) § Testament; Inventaire, 9 avril 1733 - 27 septembre 1734
      inventaire; testament; Roussel, Jean
    - COURTENAY (M. L'Abbé de) § dépôt du testament de M. L'Abbé de COURTENAY, 5 mai 1733
    - LE RICHE (Marie) femme SAUVAGE (Pierre) § Inventaire, 12 mai 1733
      inventaire; Le Riche, Marie
    - CROISET (Antoinette) épouse de SURMONT (Antoine, Philippe). § testament de Antoinette CROISET, 15 mai 1733
      testament; Croiset, Antoinette
    - CORNU L'ESPINE (André) § inventaire après le décès de André CORNU L'ESPINE, 2 juin 1733
      inventaire après décès; Cornu-l'Epine, André
    - COURTENAY (M. L'Abbé de) § inventaire après le décès de M. l'abbé de COURTENAY, 8 juin 1733
      inventaire après décès
    - COUTANT (Suzanne) veuve de BALLOT (Antoine) § testament de Suzanne COUTANT, 23 juin 1733
      testament; Coutant, Suzanne
    - CORNU L'EPINE (André) § inventaire après le décès de André CORNU L'EPINE, 16 septembre 1733
    - CAROUGE (Marie Gabrielle) épouse de MALHERBE (Pierre) § Inventaire après le décès de Marie Gabrielle CAROUGE, 15 octobre 1733
      inventaire après décès; Carouge, Marie Gabrielle
    - CUPUCHE (Evrard) § inventaire après le décès de Evrard CUPUCHE, 19 février 1734
      inventaire après décès; Cupuche, Evrard
    - LE SAGE (Nicolas François) § Inventaire, 1er avril 1734
      inventaire; Le Sage, Nicolas François
    - CUENOT (Claude) § testament de Claude CUENOT, 6 mai 1734
      testament; Cuenot, Claude
    - LE PAS (Antoine) § Inventaire, 31 mai 1734
      inventaire; Le Pas, Antoine
    - LE PRESTRE (Marie Edmé Silvain Claude) femme DIONNET (Etienne) § Inventaire, 19 juillet 1734
      inventaire; Le Prestre, Marie Edmé Silvain Claude
    - CASSAN (Marie de) § Testament de Marie de CASSAN, 12 octobre 1734
    - LESIEUX (Nicolas) § Inventaire, 20 novembre 1734
      inventaire; Lesieux, Nicolas
    - ROUSNAY (Marie Madeleine) femme GRANDCOLAS (Jean-Baptiste) § Testament, 29 novembre 1734
      testament; Rousnay, Marie Madeleine
    - CARDIN (Marie Françoise) Veuve de CARANDA (Jean Baptiste) § Inventaire après le décès de Marie Françoise CARDIN, 18 janvier 1735
      inventaire après décès; Cardin, Marie Françoise
    - COULANGE (Marie Anne de) épouse de MARTIN (André) § inventaire après le décès de Marie Anne de COULANGE, 9 mai 1735
      inventaire après décès; Coulange, Marie Anne de
    - CHAMPAGNE (Comtesse de) § Testament de la Comtesse de CHAMPAGNE, 17 juin 1735
      testament; Champagne (Mme de)
    - CLEMENT (Etienne dit GARNIER) § inventaire après le décès de Etienne CLEMENT, 18 juillet 1735
      inventaire après décès; Clément dit Garnier, Etienne
    - CHAUVIER (Antoinette) épouse de FOLIOT de PREFONTAINE (Jean) § Testament de Antoinette CHAUVIER, 21 juillet 1735
      testament; Chauvier, Antoinette
    - CONNANTRE (Gabriel Robert DE) § inventaire après le décès de Gabriel Robert DE CONNANTRE, 14 novembre 1735
      inventaire après décès; Connantre, Gabriel Robert de
  - Répertoire. 1736, 1er janvier - 1739, 1er janvier 1736 - 1739; MC/RE/I/9
    - LE TERRIER (Robert) § extrait mortuaire, 22 mars 1736
      MC/RE/I/9
      Le Terrier, Robert
    - COLMANT (Marguerite) § testament de Marguerite COLMANT veuve BONNARD, 26 mars 1736
      testament; Colmant, Marguerite
    - COUTURIER (Paul) § extrait mortuaire concernant Paul COUTURIER, 23 août 1736
      extrait d'acte; acte d'état civil; dépôt de pièces; Couturier, Paul
    - CAMBRONNEL (René) § Inventaire après le décès de René CAMBRONNEL, 30 août 1736
      inventaire après décès; Cambronnel, René
    - COATELÈS (M. L'Abbé de) § extrait mortuaire de M. L'Abbé de COATELÈS, 12 septembre 1736
      extrait d'acte; acte d'état civil; dépôt de pièces; Coatelez (M. de)
    - LE NAIN (Claude) § Inventaire après décès, 25 octobre 1736
      inventaire; Le Nain, Claude
    - LE ROUX (Anne Denise) § Inventaire après décès de Anne Denise LE ROUX femme SAINT-MARTIN (Nicolas), 19 novembre 1736
      inventaire; Le Roux, Anne Denise
    - CHEMINON (Marie Madeleine) § dépôt du testament de Marie Madeleine CHEMINON, veuve CHARLET, 27 décembre 1736
      testament; Cheminon, Marie-Madeleine
    - CARRÉ (Louis, Pierre) § Marché entre Louis, Pierre CARRÉ et Jean AURELLE., 9 février 1737
      marché; Carré, Louis; Carré, Pierre
    - COSSÉ (Madame DE) § dépôt du testament de Madame DE COSSÉ, 19 février 1737
    - CLABAUD (Anne Charlotte) § Inventaire après le décès d'Anne Charlotte CLABAUD, 22 février 1737
      inventaire après décès; Clabaud, Anne Charlotte
    - LE TELLIER (Marie Anne) § Inventaire après décès de Marie Anne LE TELLIER épouse CHARPENTIER, 27 mars 1737
      inventaire; Le Tellier, Marie Anne
    - LE ROUX (Marie Anne) veuve DESMARETZ § Testament, 5 avril 1737
      testament; Le Roux, Marie Anne
    - CICOT (Antoinette, Elizabeth) § inventaire après le décès d'Antoinette, Elizabeth CICOT, 8 avril 1737
      inventaire après décès; Cicot, Antoinette Elisabeth
    - CROIZET (Antoine) § testament d'Antoine CROIZET, 5 mai 1737
      testament; Croizet, Antoine
    - CROISET (Antoine) § inventaire après le décès d'Antoine CROISET, 22 mai 1737
      inventaire après décès; Croiset, Antoine
    - LESCOURE (Marthe) femme FARAY DUPLESSIS (Claude Henri) § Inventaire après décès, 3 juin 1737
      inventaire; Lescoure, Marthe
    - CLIGNY (Pierre) § inventaire après le décès de Pierre CLIGNY, 18 juillet 1737
      inventaire après décès; Cligny, Pierre
    - LEMOINE (Antoine) § Inventaire après décès, 29 juillet 1737
      inventaire; Lemoine, Antoine
    - LE ROY (Catherine) § Testament et Inventaire après décès, 12 décembre 1737 - 20 décembre 1737
      inventaire; testament; Le Roy, Catherine
    - CHEVRIER (Denis) § inventaire après le décès de Denis CHEVRIER, 13 février 1738
      inventaire après décès; Chevrier, Denis
    - COLMANT (Marguerite) § inventaire après le décès de Marguerite COLMANT, veuve BONNARD, 26 février 1738
      inventaire après décès; Colmant, Marguerite
    - CHEVRIAU (Claude) § inventaire après le décès de Claude CHEVRIAU, 30 avril 1738
      inventaire après décès; Chevriau, Claude
    - CHAMBONNAL (Comtesse de...) § Testament de la Comtesse de CHAMBONNAL, 3 juillet 1738
      testament; Fontanges, Marie Charlotte de (16..-1738)
    - CHAMBONNAL (Comtesse de) § Inventaire après le décès de la Comtesse de CHAMBONNAL, 12 juillet 1738
      inventaire après décès; Fontanges, Marie Charlotte de (16..-1738)
    - LE PERCHE DU COUDRAY (Nicolas) § Extrait mortuaire, 15 juillet 1738
      Le Perche du Coudray, Nicolas
    - CHARPENTIER (Nicolas, Mathieu) § Inventaire après le décès de Nicolas, Mathieu CHARPENTIER, 22 août 1738
      inventaire après décès; Charpentier, Nicolas Mathieu
    - CONVERSET (Marie Jacqueline) § inventaire après le décès de Marie Jacqueline CONVERSET épouse DE RANCY, 13 octobre 1738
      inventaire après décès; Converset, Marie Jacqueline
    - LE ROYNY (Yves) § Marché entre Yves LE ROYNY et LE COMPTE (Etienne), 5 novembre 1738
      marché; Le Royny, Yves
    - COMPOSION (Adrienne) § dépôt de testament et codicille d'Adrienne COMPOSION veuve BOIREAU, 3 décembre 1738
      testament; Composion, Adrienne
    - COMPOSION (Adrienne) § inventaire après le décès d'Adrienne COMPOSION veuve BOIREAU, 15 décembre 1738
      inventaire après décès; Composion, Adrienne
    - COURSIN (Alexandre, Denis) § inventaire après le décès de Alexandre, COURSIN; inventaire après le décès de Denis COURSIN, 9 mars 1739
      inventaire après décès; Coursin, Alexandre; Coursin, Denis
    - CLÉRY (Louise Charlotte DE) § Testament de Louise Charlotte DE CLÉRY, 14 mars 1739
      testament; Cléry, Louise Charlotte de
    - COURTENAY (Madame La Princesse DE) § extrait baptistaire de Madame La Princesse DE COURTENAY, 15 mars 1739
      extrait d'acte; acte d'état civil
    - CONIAS (DE) § testament de CONIAS, 24 mars 1739
    - CLERY DE SERANS (Louise Charlotte) § inventaire après le décès de Louise Charlotte CLERY DE SERANS, 11 avril 1739
      inventaire après décès; Cléry de Sérans, Louise Charlotte
    - CHESNEAUX (Philippe) § marché de carosses entre Philippe CHESNEAUX et le comte de QUELEN, 29 juin 1739
      marché; Chesneaux, Philippe
    - CHARPENTIER (Madeleine) ep de. CRESTOT (Pierre, Alexandre de...) § Extrait d'inventaire après le décès de Madeleine CHARPENTIER, 23 septembre 1739
      inventaire après décès; Charpentier, Madeleine
    - CHASSAIGNE (Pierre) § Inventaire après le décès de Pierre CHASSAIGNE, 23 septembre 1739
      inventaire après décès; Chassaigne, Pierre
    - CADOT (Cécile) § Testament de Cécile CADOT veuve MASSON., 17 novembre 1739
      testament; Cadot, Cécile
    - CHAUVIER (Antoinette) § inventaire après le décès de Antoinette CHAUVIER veuve PREFONTAINE., 7 décembre 1739
      inventaire après décès; Chauvier, Antoinette